臺灣高雄地方法院刑事判決　　　　　　　　　　　　　九十一年度易字第六二四號
　　公　訴　人　臺灣高雄地方法院檢察署檢察官
　　被　　　告　庚○○
右列被告因傷害案件，經檢察官提起公訴（九十年度偵字第一八八二六號），本院判
決如左：
    主  文
庚○○傷害人之身體，處有期徒刑肆月，如易科罰金，以參佰元折算壹日。
    事  實
一、庚○○於民國九十年六月十五日二十一時三十分許，在高雄縣甲仙鄉○○路五十
    六號「統帥ＫＴＶ」內，與綽號「阿華」及多位不詳姓名之成年男子一同於包廂
    內消費時，適有乙○○與其胞弟甲○○、親戚丙○○及丁○○四人亦於隔壁包廂
    消費，雙方因細故發生糾紛，庚○○竟與「阿華」及前述多位不詳姓名之成年男
    子在其包廂內共同毆打甲○○（此部分未據告訴），乙○○見狀前往為甲○○解
    圍，亦遭庚○○同夥之人共同毆打，惟未成傷，乙○○等人隨即離開「統帥ＫＴ
    Ｖ」，於同日晚間十一時許，乙○○折返「統帥ＫＴＶ」尋找手機時，在文化路
    某超商前巧遇庚○○，庚○○心有未甘，竟基於傷害之犯意，至附近己○○所經
    營之魯味攤拿取菜刀一把（並無為自己不法所有之意圖），沿文化路往甲仙大橋
    方向追趕乙○○欲傷害之，追至甲仙大橋旁之停車場時，庚○○乃自幼居住在甲
    仙鄉之人，明知停車場下方係遍布石頭及雜草之溪流，已無退路可走，若仍持菜
    刀追趕逼近乙○○，乙○○非得跳入溪谷躲避，然其竟基於即便乙○○因之跳入
    溪谷受傷亦在所不惜之意，猶手持菜刀隔著汽車欲傷害乙○○，並對著二名騎機
    車往停車場而來之不詳姓名男子呼喊乙○○在此，乙○○見無路可逃，迫於無奈
    ，乃跨越欄杆跳入溪谷躲避，致受有左側腸骨骨折、左手擦傷、左髖部擦、挫傷
    、胸部撞傷等傷害。
二、案經乙○○訴由高雄縣警察局旗山分局移請高雄地方法院檢察署檢察官偵查起訴
    。
    理  由
一、訊據被告庚○○矢口否認有何傷害犯行，辯稱：當天晚上八點多伊去「統帥ＫＴ
    Ｖ」，看見他們在吵吵鬧鬧，伊就回家看電視，約十點二十分許，才去朋友潘英
    信家聊天，直到晚間十二點許才回家，伊沒有拿刀追告訴人云云。經查，右揭事
    實，迭據告訴人於本院審理中指述甚詳，核與證人丙○○於本院中證稱：當時告
訴人在路邊被被告追到橋上的停車場，被告手持刀，告訴人就往橋下跳，伊等被
    告走了才把告訴人拉上來等語（見本院九十一年六月十五日訊問筆錄），及證人
    己○○於本院調查中證稱：當日晚上十一點許，伊與戊○○等人在攤位上聊天，
    有一年輕人拿了菜刀就往甲仙大橋方向去，後來有二名年輕人機車來說，明天再
    把菜刀拿來還，伊答說不用還了，而甲仙大橋停車距離伊之攤位大約、三百公尺
    遠等語（見本院九十一年五月十四日筆錄），大致相符，應堪採信。參以被告持
    刀追逐告訴人約二、三百公尺遠，且事發前已於「統帥ＫＴＶ」見過被告，橫諸
    常情，應無誤認之理。再者，被告於本院調查庭中供稱：當日晚間伊去「統帥Ｋ
    ＴＶ」看見友人吵鬧，約八、九點就回家睡覺，之後就沒再出門云云（見本院九
    十一年四月十一日訊問筆錄），後又改稱：八點多去「統帥ＫＴＶ」看到有人在
    打架就回家了，九點多出來超商買東西，然後回家沒再出門云云；俟又供稱：當
    日晚間十一時許，在朋友家泡茶云云（見九十一年五月十四日訊問筆錄），前後
    供述不一，是否屬實，已非無疑；且被告供稱去潘英信家泡茶時，潘英信母親亦
    在場云云，核與證人潘英信供稱當時只有其與被告二人在場云云不符（見本院九
    十一年七月十八日審理筆錄），顯見被告辯稱事發當時伊在潘英信家泡茶云云，
    應非真實，不足採信。又被告自幼居住在甲仙鄉，且案發當時係居住在文化路，
    此有被告年籍、住址資料在卷可憑，是其對文化路甲仙大橋停車場下方係遍布石
    頭及雜草溪谷，橋面離溪底約有四點八公尺等情理應知悉甚詳，有高雄縣警察局
    旗山分局九十一年九月三十日旗警刑字第○九一○○○七九八二號函暨檢送之現
    場圖、現場照片存卷可憑，而案發當時被告既已持刀追趕告訴人至甲仙大橋停車
    場，且持刀與告訴人對峙欲傷害之，並呼喊同夥前來，其應可預見告訴人在無路
    可退之情況下，應會跳入溪谷而致受傷，且見告訴人已跨越欄杆，猶為持刀欲追
    趕傷害之動作，告訴人見狀迫於無奈遂跳入溪谷時，被告猶不予救助逕自離去，
    聽任告訴人跳入溪谷致受有左側腸骨骨折、左手擦傷、左髖部擦、挫傷、胸部撞
    傷之傷害，此有高雄榮民總醫院診斷證明書乙紙、該院九十一年八月十五日高總
    行字第○九一○○○七八四○號函及行政院衛生署旗山醫院九十一年八月九十一
    旗總醫社字第○○○二二二七號函二紙在卷可憑，是告訴人所受之傷害亦不違被
    告傷害之本意。本件事證明確，被告前開所辯委難採信，其傷害犯行已堪認定。
二、核被告所為，係犯刑法第二百七十七條第一項之傷害罪。審酌被告僅因細故即於
    深夜持刀追趕傷人，惡性非輕，犯後又否認犯行，毫無悔意，及告訴人所受之傷
    勢，被告迄未就告訴人所受之傷害予以賠償等一切情狀，量處如主文所示之刑，
    並諭知易科罰金之折算標準，以示懲戒。
三、公訴意旨另以：被告庚○○於九十年六月十五日二十一時三十分許，在高雄縣甲
    仙鄉○○路五十六號「統帥ＫＴＶ」內，與綽號「阿華」及多位不詳姓名之成年
    男子一同於包廂內消費，適有乙○○與其胞弟甲○○、親戚丙○○及丁○○四人
    亦於隔壁包廂消費，雙方因細故發生糾紛，庚○○竟與該多位不詳姓名之成年男
    子在其包廂內共同毆打甲○○（此部分未據告訴），乙○○見狀前往為甲○○解
    圍，亦遭庚○○同夥之人共同毆打，因認被告涉犯刑法第二百七十七條第一項之
    傷害罪嫌。經查，告訴人乙○○於右揭時、地遭被告庚○○同夥之人毆打，惟因
    告訴人以手抵擋方未成傷之事實，業據告訴人於本院審理中陳明在卷（見本院九
    十一年八月二十二日審理筆錄），且經本院依職權向榮民總醫院及旗山醫院函查
    結果，被告除因因高處墬落受有前開左側腸骨骨折、左手擦傷、左髖部擦、挫傷
    、胸部撞傷之傷害外，並無其他傷害，此有高雄榮民總醫院診斷證明書乙紙、該
    院九十一年八月十五日高總行字第○九一○○○七八四○號函及行政院衛生署旗
    山醫院九十一年八月九十一旗總醫社字第○○○二二二七號函二紙在卷可憑，故
    此部份不能證明被告犯罪，此外復查無其他積極證據足認被告有傷害犯行，惟因
    公訴人以此部份與前開論罪部分有裁判上連續犯之一罪關係，爰不另為無罪之諭
    知，附此敘明。
據上論斷，應依刑事訴訟法第二百九十九條第一項前段，刑法第二百七十七條第一項
、第四十一條第一項、罰金罰鍰提高標準條例第一條前段、第二條，判決如主文。
本案經檢察官劉仲慧到庭執行職務。
中      華      民      國    九十一    年      十      月    二十三    日
                                臺灣高雄地方法院刑事第四庭
                                    法  官    廖純卿
右正本證明與原本無異。
不得上訴。
                                    書記官    劉企萍
中      華      民     國    九十一     年      十      月    二十九    日
附錄：本判決論罪科刑法條：
刑法第二百七十七條第一項
傷害人之身體或健康者，處三年以下有期徒刑，拘役或一千元以下罰金。
